# 关于国有独资公司

提问人：xianaaa2009 时间：2013-06-07 14:54:43
回复 lxch119 的帖子
谢谢你的回复，只是公司法里提到国有独资公司的公司的特别规定：章程需要由国有资产监督管理机构制定，或者由董事会制定报国有资产监督管理机构批准。如果我提到的B公司是国有独资公司，只需要出资人审核，那不就不需要国资委审查了？

回答人：chenyiwei
B公司不是国有独资公司。虽然其股东都是国有独资公司，但其股东有两个，并不是有一个股东持有 100 ％股权，所以就是两个法人出资设立的非独资公司。